# 关于支付佣金代扣代缴税金的问题

提问人：lknick 时间：2012-01-15 08:42:34
请问向境外单位支付佣金后代扣代缴的营业税是否是进营业税金及附加呢？？

回答人：chenyiwei
不应计入本企业的营业税金及附加，因为本企业并不是该笔款项的纳税人，仅有代扣代缴义务。在利润表上，应根据对外付款所对应的成本、费用项目予以列报和披露。